臺灣基隆地方法院小額民事判決　九十一年度基小字第一三三號
　　原　　　告　德盛預拌混凝土股份有限公司
　　法定代理人　甲○○
　　訴訟代理人　丁○○
　　被　　　告　成盟營造有限公司
　　法定代理人　丙○○
　　訴訟代理人　乙○○
右當事人間請求給付貨款事件，本院判決如左：
    主　　文
被告應給付原告新台幣壹拾萬元，及自民國九十一年二月七日起至清償日止，按年息
百分之五計算之利息。
訴訟費用新台幣壹仟貳佰捌拾肆元由被告負擔。
本判決得假執行。
    理由要領
一、原告起訴主張被告於民國八十八年十月至十二月間向原告購買混凝土，貨款合計
　　新台幣（下同）二十六萬六千一百六十一元，詎被告僅給付十六萬六千一百六十
　　一元，餘款十萬元迄未清償之事實，業據原告提出被告出具以原告為買受人之統
　　一發票二紙為證，且為被告所不爭執，原告此部分之主張，自堪信為真實。
二、被告雖辯稱原告公司司機載送混凝土至被告所承攬工程之工地時，未按規定清洗
　　輪胎，經基隆市環境保護局以被告違反空氣污染防制法規定，處以十萬元罰鍰，
　　原告公司之代表張家建同意預扣十萬元貨款，迨上開處分案件確定後，用以抵作
　　被告應繳納之罰鍰，嗣臺灣省政府於八十九年五月十九日駁回被告之訴願確定，
　　被告並已繳納罰鍰，原告自不得再向被告請求該十萬元貨款云云，原告則否認被
　　告上開辯解，經查：(一)基隆市環境保護局稽查人員於八十八年五月二十四日下午
　　三時許進行專案稽查時發現被告所承包基隆市暖暖運動公園建築工程，因工地出
　　入口未作妥善防制措施，造成路面污染，致使往來車輛引起塵土飛揚，產生明顯
　　粒狀污染物散布於空氣中，違反空氣污染防制法第二十九條第一項第六款規定，
　　依同法第五十四條規定裁處罰鍰十萬元，經被告提起訴願，由臺灣省政府於八十
　　八年十月十九日決定撤銷原處分，由原處分機關另為處分，基隆市環境保護局遂
　　以被告在工地出入口處無適當之防制措施，造成路面污染，致使過往車輛塵土飛
　　揚，產生明顯粒狀污染物散佈於空氣中污染空氣，依相同規定處以罰鍰十萬元，
　　被告不服提起訴願，經臺灣省政府於八十九年五月十九日駁回訴願確定，被告於
　　八十九年六月二十七日繳納罰鍰十萬元等情，業據被告提出基隆市政府八十八年
　　五月三十一日（八八）基府環字第０５１１６８號函附基府環字第六八二號違反
　　空氣污染防制法案件處分通知書、臺灣省政府八十八年十月十九日八八府訴字第
　　一六○四六二號決定書、基隆市政府八十八年十一月二十四日（八八）基府環字
　　第○九九三二一號函附基府環空處字第七○四號違反空氣污染防制法案件處分通
　　知書、臺灣省政府八十九年五月十九日八九府訴二字第一二四六四二號決定書、
　　基隆市八九基環空移字第二○四號違反空氣污染防制法案件移送法院強制執行移
　　送書、基隆市政府環保罰鍰征收聯單影本各一件附卷可稽。雖被告提出原告所出
　　具且不爭執其真正內容為：「本公司（德盛預拌混凝土）承攬成盟營造暖暖公園
　　混凝土灌漿工程。因公司司機嚴安生，未能按公司規定而導致造成貴公司困擾，
　　及損失本公司已將該員開除以示對貴公司負責，本公司爾後將以更佳的品質與服
　　務呈現給貴公司」之書面，然由上開處分書、決定書內容所示，被告係因在工地
　　出入口處無適當之防制措施，經基隆市環境保護局予以裁處罰鍰十萬元，此為被
　　告違反空氣污染防制法第二十九條第一項第二款規定所致，核與原告公司司機是
　　否清洗輪胎無涉，縱認原告公司司機確未清洗輪胎，被告亦應有適當防制措施防
　　止未清洗輪胎之車輛出入工地，況出入工地車輛繁多，並非僅原告公司該司機駕
　　駛之一部車輛，被告如任由未清洗輪胎之車輛出入工地造成路面污染，致使過往
　　車輛引起塵土飛揚，產生明顯粒狀污染物，有違空氣污染防制法規定時，仍應負
　　其責任，被告抗辯係原告公司司機未按規定清洗輪胎而遭基隆市環境保護局處以
　　罰鍰，實難採信。(二)被告又辯稱原告公司代表張家建已同意預扣十萬元貨款，迨
　　空氣污染防制法處分案件確定後，用以抵作被告應繳納之罰鍰，並提出載有「空
　　污處罰金額暫扣款十萬元，待明確結果再行處理」等文字帳冊影本一紙為證，雖
　　上開帳冊蓋有原告公司圓形領款專用章及領款人之簽名，然依一般社會經驗而言
　　，收取款項後蓋章簽名以資證明，應屬可能之事，且上開內容係被告所記載，原
　　告公司領款人於領款後在被告帳冊上簽名，並蓋用公司圓形領款專用章，是否足
　　已表明原告同意該記載之內容，已有可疑，況依其內容，該暫扣款十萬元係於空
　　氣污染防制法處分案件有明確結果時再行處理，並無原告同意即以之抵作被告所
　　應繳納罰鍰之記載，則被告此部分之抗辯，亦非可採。
三、綜上所述，被告所為抗辯，不足採信，從而原告依買賣之法律關係請求被告給付
　　貨款十萬元，並自支付命令送達翌日即九十一年二月七日起至清償日止，按年息
　　百分之五計算之利息，為有理由，應予准許。
四、本件係依小額訴訟程序為被告敗訴之判決，應依職權宣告假執行。
五、本件訴訟費用額一千二百八十四元（裁判費一千零二元、送達郵費二百八十二元
    ），由被告負擔。
中　　　華　　　民　　　國　　九十一　　年　　　五　　　月　　　　十　　日
~B臺灣基隆地方法院基隆簡易庭
~B　　　　法　　　官　陳湘琳
右正本證明與原本無異。
對於本件判決如有不服，應於收受送達後二十日內向本院提出上訴書狀，上訴於本院
合議庭，並按他造當事人之人數附具繕本。
當事人之上訴，非以判決違背法令為理由不得為之，上訴狀應記載上訴理由，表明下
列各款事項：
(一)原判決所違背之法令及其具體內容。
(二)依訴訟資料可認為原判決有違背法令之具體事實。
中　　　華　　　民　　　國　　九十一　　年　　　五　　　月     十四     日
~B　　　　法院書記官　王靜敏
